【裁判字號】    98,軍上,10
【裁判日期】    980430
【裁判案由】    違反職役職責
【裁判全文】
臺灣高等法院刑事判決                  98年度軍上字第10號
上  訴  人
即  被  告  甲○○
上列上訴人即被告因違反職役職責案件，不服國防部高等軍事法
院98年度上訴字第10號，中華民國98年3 月4 日第二審判決（起
訴案號：國防部北部地方軍事法院檢察署97年度偵緝字第39號）
，提起上訴，本院判決如下：
    主  文
上訴駁回。
    理  由
一、按當事人不服高等軍事法院宣告有期徒刑之上訴判決者，得
    以判決違背法令為理由，向高等法院提起上訴；上訴高等法
    院之案件，準用刑事訴訟法關於上訴第三審之規定，軍事審
    判法第181 條第5 項、第206 條第1 項但書分別定有明文。
    又按上訴於第三審法院，非以判決違背法令為理由，不得為
    之，刑事訴訟法第377 條亦有明文規定。是提起第三審上訴
    ，應以原判決違背法令為理由，係屬法定要件，且必須依據
    卷內資料為具體之指摘，並足據以辨認原判決已具備違背法
    令之形式，始屬相當。若上訴理由狀並未依據卷內訴訟資料
    ，具體指摘原判決不適用法則或如何適用不當，或上訴理由
    狀，雖指摘原判決有違背法令，但未指明原判決有如何違法
    事由之具體情事，僅泛言有何條款之違法而無具體情事，或
    顯與法律規定得為第三審上訴理由之違法情形不相適合者，
    均應認其上訴為違背法律上之程式，予以駁回，最高法院76
    年度台上字第5771號判例意旨可資參照。
二、經查，本件原判決係依憑上訴人即被告甲○○（簡稱被告）
    於軍事法院審理時之自白、證人即該管輔導長顧崇平上尉於
    偵查中之證述、國防部東部地方軍事法院檢察署民國（下同
    ）97年l0月29日國偵東檢字第097000l526號通緝書影本、被
    告假單影本等為據，認定被告確有於97年10月15日8 時許自
    駐地休假離營，嗣經續假至同年月18日12時，詎逾假未歸，
    無故離去職役逾6 日之事實，並說明被告為累犯，應依法加
    重其刑，另審酌被告僅因身體受有腰傷即逾假未歸，棄己身
    兵役於不顧，率爾離去職役，影響部隊各項訓練及任務之遂
    行，惟念被告教育程度僅國中肄業，智識程度及自我約束能
    力較低，且到案後已坦白承認犯行等一切情狀，認第一審適
    用陸海空軍刑法第40條第1 項、第13條、刑法第47條第1 項
    之規定，論處被告有期徒刑1 年，認事、用法及量刑均無不
    當，因而維持第一審判決等情，均已詳敘其所憑證據、認定
    理由及量刑依據，從形式上觀察，並無任何採證認事、用法
    或量刑之不當或違法。被告上訴意旨略以：被告因母親早逝
    ，哥哥又長期居住在外，家中僅剩一年邁父親靠政府之低收
    入戶補助過活，無人陪侍在側，期能早日服完刑期及剩餘之
    役期，與父親同為家庭之未來努力，被告教育程度僅國中肄
    業，智識程度及自我約束力較低，現已知悔改，爰請依刑法
    第59條規定從輕量刑等語，指摘原審判決不當。惟量刑係實
    體法上賦予法院得為自由裁量之事項，倘未逾越法律規定之
    範圍，或濫用其權限，即不得任意指摘為違法。而被告是否
    有刑法第59條酌減之情形，必其犯罪情節確有可憫恕時，始
    得為之。本件原判決維持第一審量處被告有期徒刑1 年之判
    決，而駁回被告之上訴，已審酌被告僅因身體受有腰傷即逾
    假未歸，率爾離去職役，影響部隊各項訓練及任務之遂行，
    並念及被告教育程度僅國中肄業，智識程度及自我約束能力
    較低，到案後已坦認犯行等一切情狀，並未逾越職權，亦未
    違反比例原則，就形式觀察要無足以影響判決結果之違背法
    令，而被告上訴所指其家中僅剩年邁父親獨居、經濟狀況不
    佳，以及被告教育程度較低等情狀，均非刑法第59條酌減之
    事由，核被告上開上訴意旨，僅係就原判決之量刑任意爭執
    ，並未依據卷內訴訟資料，具體指摘原判決不適用法則或如
    何適用不當，自與法律規定得為法律審上訴理由之違法情形
    ，不相適合，揆之上開規定及說明，其上訴為違背法律上之
    程式，應予駁回。
三、據上論斷，應依軍事審判法第206 條第1 項但書、刑事訴訟
    法第395 條前段，判決如主文。
中    華    民    國    98    年    4     月    30    日
                  刑事第二十庭審判長法  官  楊貴雄
                                    法  官  林銓正
                                    法  官  鄧振球
以上正本證明與原本無異。
不得上訴。
                                    書記官  劉有志
中    華    民    國    98    年    5     月    4     日


司法院資訊處製作；財團法人民間司法改革基金會備份。
